#Diese Dokumentation dient zur organisation für das Projekt und beeinhaltet unsere regelmäßige Absprache

<h2>Meeting 1 - 23.10.2023</h2>
<h4>Thema: Aufgabeneinteilung</h4>

- Git Issues überprüfen, ob es noch welche gibt > Sercan Berkpinar
- Requirements Frontend bestimmen > Levin Bolbas, Lukas Buser
- Requirements Backend bestimmen > Leon Ams, Sercan Berkpinar

